臺灣新北地方法院民事裁定
                                  111年度消債更字第219號
聲  請  人  陳靜怡  

代  理  人  黃惠鈺律師（法扶律師）
上列當事人因消費者債務清理事件聲請更生，本院裁定如下：
    主  文
聲請人應於本裁定送達後14日內補正如附件所示事項，逾期未補
正即駁回其聲請。
    理  由
一、按聲請更生或清算不合程式或不備其他要件者，法院應以裁
    定駁回之，但其情形可以補正者，法院應定期間先命補正，
    消費者債務清理條例第8條定有明文。又按聲請更生或清算
    ，徵收聲請費新臺幣（下同）1,000元，郵務送達費及法院
    人員之差旅費不另徵收。但所需費用超過應徵收之聲請費者
    ，其超過部份，依實支數計算徵收之。前項所需費用及進行
    更生或清算程序之必要費用，法院得酌定相當金額，定期命
    聲請人預納之，逾期未預納者，除別有規定外，法院得駁回
    更生或清算之聲請，此觀同法第6條之規定亦明。
二、查本件聲請人具狀聲請更生，惟未提出前開資料到院，爰定
    期命補正，如逾期未補正，則駁回其聲請。
三、依消費者債務清理條例第6條第3項、第8條但書，裁定如主
    文。
中　　華　　民　　國　　111 　年　　10　　月　　27　　日
                  民事第一庭  法  官  毛崑山
上為正本係照原本作成。
本件不得抗告。
中　　華　　民　　國　　111 　年　　10　　月　　27　　日
                              書記官  童淑敏
附件：
一、預納郵務送達費4,730元（按債務人及債權人總人數共11人
    ，以每人10份，每份43元計算）。
二、詳細說明聲請人積欠債務之原因，及聲請人有何不能清償債
    務或不能清償之虞之情事，並提出不能清償債務或有不能清
    償之虞之相關證明文件。
三、聲請人聲請前2年（即自民國109年2月23日起至111年2月22
    日止）之財產變動狀況，包含：
(一)就不動產、動產所為之所有有償（買賣、互易、設定抵押權
    等）、無償（贈與、第三人清償等）行為所生之財產變動；
    倘於該段期間曾經取得或喪失不動產所有權，應詳為標明不
    動產之坐落地號、建號及其取得或出售之對價（買賣契約等
    ）相關資料。
(二)如有終止保險契約，應陳報終止日期、領取解約金數額；如
    曾有以保險契約向保險公司借款，其借款之時間及金額；如
    有變更保險契約之要保人，其變更之時間及變更後之要保人
    姓名。
(三)最近5年內從事國內外股票、期貨、基金或其他金融商品之
    投資交易明細及證明文件。
四、陳報有無雙務契約（含「保險契約」）尚未履行完畢，及有
    無附條件買賣尚未付清價金。
五、提出財產及收入狀況說明書，並應表明至少下列事項，暨提
    出【證明文件】：
(一)財產目錄：
　　土地、建築物最新第一類登記謄本（含他項權利部）、動產
    （含名稱、種類、數量）、【聲請人於各金融機構之全部存
    摺及證券集保存摺之「完整全部內頁」影本（須附銀行名稱
    及帳號、完整內頁資料並補登至本裁定送達日之後，勿以帳
    戶餘額查詢結果代替，若存摺遺失，請向原金融機構申請帳
    戶交易明細）】、股票（含公司、營利事業統一編號、主營
    業所所在地，若有可向臺灣集中保管結算所股份有限公司申
    請查詢）、保險單（含以本人及配偶、未成年子女、父母為
    要保人或受益人之人壽保單及儲蓄性、投資性保單，如有請
    向該保險公司申請查詢保單之「保單價值準備金」或「解約
    金」數額」）、事業投資或其他資產在內之所有財產，並其
    性質及所在地；如財產附有擔保權、優先權或其他負擔，應
    一併表明（如抵押權、質權等），並提出該等權利之設定契
    約書。
(二)收入數額：
 1、聲請人自109年2月起迄今任職於何處？平均每月收入為何？
    並應提出聲請人自109年2月起迄今之每月薪資袋或薪資明細
    單（含本俸、佣金、各類獎金、津貼等）、在職證明、薪資
    入帳存摺封面及內頁等證明文件（倘若係領現金，應陳報雇
    主之姓名、電話、地址等連絡方式，並請雇主出具證明）。
 2、聲請人自109年2月份迄今所領取之年金、保險給付、租金收
    入、退休金或退休計畫收支款、各類政府補助金、分居或離
    婚贍養費或其他收入款項在內之所有收入款項數額及相關證
    明文件。
 3、聲請人有無於何公司行號兼職？如有，係自何時開始兼職？
    平均每月之兼職收入為何？並請提出相關證明文件（如薪資
    袋或薪資明細單等）。
(三)必要支出數額：
　　就聲請人所主張之支出，如有相關單據（如發票、收據、繳
    費證明、轉帳存摺內頁等）可資釋明，請一併提出。
六、陳報下列事項：
(一)無擔保及無優先權債權人依更生程序及依清算程序所得受償
    之總額及其計算方法。
(二)聲請人聲請更生前2年間，可處分所得扣除自己及依法應受
    其扶養者所必要生活費用之數額及其計算方法。
(三)請提出110年度綜合所得稅各類所得資料清單，另聲請人雖
    表明無債務人，惟依消債條例第43條第1規定，債務人清冊
    乃法定應提出事項，故縱使無債務人，仍請提出債務人清冊
    。
(四)請提出中華民國人壽保險商業同業公會保險業通報作業資訊
    系統資料查詢結果表，並依查詢結果提出以聲請人為要保人
    或受益人之有效保單之「保單價值準備金」或「解約金」數
    額（請向該保險公司查詢）。
(五)依聲請人提出之租賃契約，承租類型為套房，租金為1,3000
    元，惟聲請人目前尚負有債務，請說明居住此地之必須原因
    為何？該屋是否有與其他人同住？如有，租金分擔數額為何
    ？並請提出相關證明。
(六)聲請人目前是否有遭強制執行，如有，自何時開始遭法院強
    制執行？該案目前執行情況為何？是否業已執行完畢？倘聲
    請人係遭該法院強制執行扣押薪資或其他財產，應陳報自10
    9年2月起迄今「每月」遭該法院強制扣薪之金額為若干，並
    提出相關之證明文件（如薪資明細表、執行命令影本等等）
    。